Eric Nursevan Wicaksono

IT SUPPORT SPECIALIST



PROFILE

Saya adalah lulusan S-1 dari Universitas Budi Luhur, Jakarta Selatan. Saya memiliki pengetahuan dan pengalaman beberapa bidang IT seperti, Support (Troubleshoot/Maintenance), Deploying System, Web Developing , Network Installation, dan lain-lain. Saya seorang yang cepat belajar, memiliki kemauan untuk berkembang, dan membantu perusahaan mencapai target.

PENGALAMAN

TENAGA AHLI FACILITATOR

Biro Pemerintahan DKI Jakarta | Juli 2021 - Desember 2023

- Mengawasi dan melaporkan segala kerja sistem aplikasi CRM
- Verifikasi lapangan hasil tindak lanjut pengaduan masyarakat melalui aplikasi CRM (Wilayah Palmerah - Grogol Petamburan)

IT SPECIALIST

PT. Panji Mas Said Surya Perkasa | Juli 2019 - Juni 2021

- Troubleshoot & maintenance (Hardware, Software, dan Network)
- Instalasi jaringan LAN & WAN
- Desain dan develop website / system
- Mengelola data dan informasi pegawai dan proyek keperluan perusahaan.

IT SPECIALIST

Puskesmas Kecamatan Kembangan | April 2016 - Juni 2019

- Troubleshoot & maintenance (Hardware, Software, dan Network)
- Instalasi jaringan LAN & WAN
- Desain dan develop website / system
- Mengelola data dan informasi pegawai, pasien, dan terkait kesehatan keperluan Dinas dan atau Sudin.

ADMIN PEMROSESAN ANALIS

PT. Bank Central Asia | Juli 2015 - Maret 2016

- Melakukan penilaian ulang jaminan nasabah
- Mencari dan menganalisa data pembanding dan jaminan
- Upload dan membuat berita acara hasil penilaian

KONTAK

() 082172251722

ericnursevan@gmail.com

in linkedin.com/in/ericnwicaksono

github.com/ericnw11

https://ericnwc.github.io/

PENDIDIKAN

2010 - 2014

UNIVERSITAS BUDI LUHUR

S1 Jurusan Teknik Informatika

"Aplikasi Monitoring Suhu dan Kelembapan Pada Ruang Server PT. Grahaparama Santosa Menggunakan Java dan Mikrokontroler Arduino Uno"

KEAHLIAN

- Java Programming
- My SQL
- PHP
- HTML
- Python
- Analisa Data
- Instalasi Jaringan LAN / WAN
- Troubleshoot (Hardware, Software, dan Network)
- Pemecahan masalah
- Cepat beradaptasi
- Berkomunikasi dengan baik